# 请教陈版，关于预付账款和应付账款的对冲

提问人：hrtsex 时间：2013-02-27 00:14:25
目前在实务中，应付账款的暂估主要为材料款的暂估和工程成本的暂估，在这两情况下，如果预先支付的款项在预付账款核算，暂估的金额在应付账款核算，那我们在审计时，报表是否应对冲呢？ 1 、材料款的暂估基本可以对应到供应商，我认为在报表上应将相同客户的预付账款和应付账款对冲； 2 、但在暂估工程成本的情况下，因为公司是按照工作量的完工程度确认收入和结转成本的，所以暂估成本是比较难对应到供应商（还不知道是哪些供应商），在这种情况下，是否也需对冲呢？

回答人：chenyiwei
基本原则是参照《企业会计准则第 37 号——金融工具列报》第十三条中金融资产、金融负债抵销列报的条件处理。 针对同一客户或者供应商的预付、应付款项，如果可以选择净额结算的，可以对冲；如果仍然选择逐笔结算的，不能对冲。 暂估工程款没有明确到特定的建造承包商的，应不能与预付款项对冲。

提问人：hrtsex 时间：2013-03-04 23:59:18
回复 chenyiwei 的帖子
再次请教陈版：关于破产重整相关事项在现金流量表的列示 1 、收到重组方的资金捐赠，个人认为应放在收到其他与筹资活动有关的现金； 2 、收到政府补助 5000 万是放在经营活动还是筹资活动比较好呢？个人认为还是放在经营活动比较好！ 3 、支付债权清偿款、补交税金和职工社保，是放在经营活动相关明细还是筹资活动呢？看到好像有案例放在偿还债务支付的现金。

回答人：chenyiwei
非持续经营状态下的公司，其编制的现金流量表与持续经营状态下的企业相比也应有所不同。如果借用持续经营状态下的现金流量表格式，则： 1 、筹资活动； 2 、经营活动； 3 、根据所清偿的负债是否为经营性应付项目而定。

提问人：hrtsex 时间：2017-03-24 12:01:36
请教陈版，如果在母子公司单体层面分别有对同一供应商挂预付账款和应付账款，是否需在合并层面抵销？

回答人：chenyiwei
除非有三方抵账协议，且该协议已经生效，否则不能抵销后按净额反映。

提问人：呼叫帮助 时间：2018-03-11 14:33:07
由于预付款项兼有存货和债权的双重属性，因此减值存在两种可能性，只要出现其中之一，就可能发生减值，需要计提准备： 1 、供应商的信用风险，即无望再收到所订购的货物； 2 、所订购的货物的公允价值变动风险，即对方虽然可以按约交付货物，但该货物的市场价格已经下跌，因此预计转入存货后，按照存货准则的相关规定，需要计提存货跌价准备的。
如果是属于上述第一种原因导致的减值，应当先转回其他应收款后，对其他应收款计提坏帐准备；如果是第二种原因引起的减值，则相关预付款仍留在“预付款项”科目中，直接对预付款计提准备。但这时的准备似乎不应称为“坏帐准备”，而是称为“预付帐款跌价准备”似乎更加合适。
陈版，您的回复现在还有效吗？

回答人：chenyiwei
有效。